【裁判字號】    95,訴,2006
【裁判日期】    950926
【裁判案由】    毒品危害防制條例
【裁判全文】
臺灣臺中地方法院刑事判決              95年度訴字第2006號
公  訴  人  臺灣臺中地方法院檢察署檢察官
被      告  甲○○
                    樓之5
上列被告因違反毒品危害防制條例案件，經檢察官提起公訴（95
年度毒偵字第2833號），本院判決如下：
    主  文
甲○○施用第一級毒品，累犯，處有期徒刑捌月。又施用第二級
毒品，累犯，處有期徒刑肆月。應執行有期徒刑拾月。
    犯罪事實
一、甲○○曾有 2次違反麻醉藥品管理條例之前案紀錄，又曾因
    3次施用毒品案件，第1次經送勒戒處所觀察、勒戒後，認無
    繼續施用毒品之傾向，由臺灣板橋地方法院檢察署檢察官以
    民國88年度偵字第12782號為不起訴處分確定；第2次經送勒
    戒處所觀察、勒戒後，認有繼續施用毒品之傾向，除經令入
    戒治處所施以強制戒治外，刑責部分，則經本院以89年度訴
    字第 642號判決判處有期徒刑10月確定，經入監執行後，於
    91年2月4日縮刑期滿執行完畢；第 3次則經臺灣板橋地方法
    院以94年度簡字第4325號判決判處有期徒刑 4月、如易科罰
    金以 3百元折算1日確定，經於95年1月18日易科罰金執行完
    畢。詎其猶不知悔改，復於受前開有期徒刑之執行完畢後 5
    年內，基於施用第一級毒品海洛因之犯意，於95年3月1日晚
    上 6時20分許查獲時回溯3或4日內之某時，在不詳地點，以
    不明之方式，施用第一級毒品海洛因 1次。其另基於施用第
    二級毒品甲基安非他命之犯意，亦在前開查獲時回溯3或4日
    內之某時，在不詳地點，以不明之方式，施用第二級毒品甲
    基安非他命1次。嗣為警於95年3月1日晚上6時20分許，在臺
    北縣樹林市○○街31號 5樓處，因屋主陳榮志同意執行搜索
    後，扣得甲基安非他命與海洛因等物（非甲○○持有），認
    於查獲前甫自該處離開之陳冠洲亦涉有施用毒品之犯嫌，經
    將其帶返警局採集尿液送驗後查獲。
二、案經臺北縣政府警察局新莊分局報告臺灣板橋地方法院檢察
    署呈請臺灣高等法院檢察署檢察長令轉臺灣臺中地方法院檢
    察署檢察官偵查起訴。
    理  由
一、訊據被告甲○○矢口否認有何施用毒品之犯行，辯稱：伊先
    前固有施用毒品之行為，惟於員警查獲前，早已戒掉了！且
    伊於查獲當日，係配合員警辦案，如伊有施用毒品之行為，
    必會心虛，又如何能如此配合云云。惟查，被告於查獲當日
    經警採集之尿液，經送請台灣檢驗科技股份有限公司以GC/M
    S氣象層析/質譜儀法檢驗後，認呈嗎啡及安非他命與甲基安
    非他命陽性反應之情，業有該公司之濫用藥物尿液檢驗報告
    及臺北縣政府警察局新莊分局毒品尿液對照表各 1份附卷可
    稽，足認被告應有於查獲前回溯3或4日內，施用第一級毒品
    海洛因及第二級毒品甲基安非他命至少各 1次之行為，被告
    空言否認犯罪，要無可採。本件事證明確，被告犯行堪以認
    定。
二、核被告甲○○所為，係犯毒品危害防制條例第10條第 1項之
    施用第一級毒品罪及同條例第10條第 2項之施用第二級毒品
    罪。其為供施用第一級毒品海洛因與第二級毒品甲基安非他
    命，而曾持有各該級毒品之低度行為，應為其施用之高度行
    為所吸收，不另論罪。至其所犯上開二罪間，則犯意各別，
    行為不同，應予分論併罰。另按被告行為後，刑法第47條關
    於累犯之規定，業自原規定之「受有期徒刑之執行完畢，或
    受無期徒刑或有期徒刑一部之執行而赦免後，五年以內再犯
    有期徒刑以上之罪者，為累犯，加重本刑至二分之一」，修
    正為第47條第 1項之「受徒刑之執行完畢，或一部之執行而
    赦免後，五年以內故意再犯有期徒刑以上之罪者，為累犯，
    加重本刑至二分之一」；另第51條第 5款關於定應執行刑之
    規定，亦自原規定之「數罪併罰，分別宣告其罪之刑，依左
    列各款定其應執行者：˙˙˙五、宣告多數有期徒刑者，於
    各刑中之最長期以上，各刑合併之刑期以下，定其刑期。但
    不得逾二十年」，修正為「數罪併罰，分別宣告其罪之刑，
    依下列各款定其應執行者：˙˙˙五、宣告多數有期徒刑者
    ，於各刑中之最長期以上，各刑合併之刑期以下，定其刑期
    。但不得逾三十年」，並均自95年7月1日施行。比較新舊法
    之規定：1.就累犯之規定言，被告既曾因施用毒品案件，經
    本院及臺灣板橋地方法院以89年度訴字第 642號及94年度簡
    字第4325號判決分別判處有期徒刑10月及有期徒刑 4月、如
    易科罰金以3百元折算1日確定後，分別於91年2月4日縮刑期
    滿執行完畢及於95年 1月18日易科罰金執行完畢，有其臺灣
    高等法院被告前案紀錄表在卷可按，其於受前開有期徒刑之
    執行完畢後 5年內，再犯本件之施用第一級毒品罪與施用第
    二級品罪，無論依新舊法之規定，均構成累犯；2.就定執行
    刑之規定言，被告本件所犯二罪合併之刑期，既無逾20年之
    可能，是無論依新法或舊法之規定，對於被告本件之犯罪，
    均不生適用上之實質影響。是比較新舊法規定之結果，新法
    之規定，對於被告並無更有利之情形可言，自應依刑法第 2
    條第 1項前段之規定，適用被告行為時之法律，即修正前刑
    法第47條之規定，認定被告為累犯，並依修正前刑法第51條
    第 5款之規定，定其應執行之刑。爰審酌被告之素行欠佳，
    前即有 3次施用毒品之前案紀錄，雖經觀察、勒戒、強制戒
    治及刑之執行，仍未能自我克制以戒除毒癮，且其犯後未能
    坦承犯行，足見並無悔意，其施用毒品之行為，非但戕害自
    身健康，並生對於社會安全與公共秩序之潛在危害等一切情
    狀，予以分別量處如主文所示之刑，並定其應執行刑，以示
    懲儆。
據上論斷，應依刑事訴訟法第299條第1項前段，毒品危害防制條
例第10條第1項、第2項，刑法第11條前段、第2條第1項前段、（
修正前）第47條、第51條第5款，判決如主文。
本案經檢察官郭景銘到庭執行職務。
中    華    民    國    95    年    9     月    26    日
                臺灣臺中地方法院刑事第六庭
                    審判長法  官  簡 源 希
                          法  官  林 念 祖
                          法  官  鄧 敏 雄
上正本證明與原本無異
如不服本判決，應於送達後十日內向本院提出上訴狀（須附繕本
），上訴於臺灣高等法院臺中分院。
                          書記官  黃 士 益
中    華    民    國    95    年    9     月    26    日
附錄本案論罪科刑法條全文：
毒品危害防制條例第10條
施用第一級毒品者，處6月以上5年以下有期徒刑。
施用第二級毒品者，處3年以下有期徒刑。


司法院資訊處製作；財團法人民間司法改革基金會備份。
